臺灣雲林地方法院刑事判決　　　　　　 100年度交訴字第32號
公　訴　人　臺灣雲林地方法院檢察署檢察官
被　　　告　劉耀駿
上列被告因公共危險等案件，經檢察官提起公訴（100 年度調偵
字第353 號），被告於準備程序中就被訴事實為有罪之陳述，本
院裁定進行簡式審判程序，判決如下：
    主  文
劉耀駿犯過失傷害罪，處有期徒刑貳月，如易科罰金，以新臺幣
壹仟元折算壹日；又犯肇事致人傷害逃逸罪，處有期徒刑陸月，
如易科罰金，以新臺幣壹仟元折算壹日。應執行有期徒刑柒月，
如易科罰金，以新臺幣壹仟元折算壹日。
    事實及理由
一、犯罪事實：
    劉耀駿於民國100 年6 月28日凌晨0 時許，駕駛車牌號碼81
    70 -XU號自小客車，沿雲林縣古坑鄉○○村○○路由北往南
    方向行駛，於同日凌晨0 時10許，行經古坑鄉○○路福懋加
    油站前，劉耀駿本應注意車前狀況，並隨時採取必要之安全
    措施，而依當時天氣晴、夜間有照明、路面乾燥無缺陷、無
    障礙物且視距良好等客觀情形，並無不能注意之情事，竟疏
    未注意，貿然前行，適黃春圖騎乘車牌號碼IXE-768 號普通
    重型機車由福懋加油站駛出左轉進入中山路，並沿中山路由
    北往南方向騎乘在劉耀駿所駕駛車輛前方，劉耀駿所駕駛車
    輛之左側車頭因而撞及黃春圖所騎乘機車之右後車身，使黃
    春圖人車倒地，而受有右肩、左大腿挫傷、右前臂及右膝擦
    傷等傷害。劉耀駿見黃春圖人車均已倒地，而有預見黃春圖
    因此車禍受有傷害之情形，竟起逃逸之犯意，未將黃春圖送
    醫救治或為其他必要之措施，逕自駕車駛離現場。嗣經警據
    報後前往處理，拾取留置在現場之車體因撞擊所掉落碎片，
    循線比對而知上情。
二、認定犯罪事實所根據的證據及理由：
(一)、本件被告劉耀駿所犯為死刑、無期徒刑、最輕本刑為3 年以
    上有期徒刑以外之罪，且非高等法院管轄第一審之案件，其
    於準備程序就前揭被訴事實為有罪之陳述，經受命法官告知
    簡式審判程序之旨，並聽取其與檢察官之意見後，本院合議
    庭裁定由受命法官獨任進行簡式審判程序，是本案之證據調
    查，依刑事訴訟法第273 條之2 規定，不受同法第159 條第
    1 項、第161 條之2 、第161 條之3 、第163 條之1 及第
    164 條至第170 條規定之限制，合先敘明。
(二)、上開犯罪事實，業據被告於檢察官偵查中及本院審理中坦承
    不諱，核與告訴人黃春圖於警詢及檢察官偵查中證述情節相
    符，並有道路交通事故現場圖、道路交通事故調查表(一)(二)、
    臺大醫院雲林分院診斷證明書各1 紙及交通事故現場與被告
    駕駛車輛掉落物與車體之比對照片18張及雲林縣警察局舉發
    違反道路交通管理事件通知單1 紙在卷可佐。按汽車行駛時
    ，駕駛人應注意車前狀況及兩車併行之間隔，並隨時採取必
    要之安全措施，道路交通安全規則第94條第3 項定有明文，
    被告身為駕駛人且具有相當之駕駛執照，對上開道路交通安
    全規則自有注意義務。而根據卷附之照片及道路交通事故調
    查報告表(一)可知，事故發生當時雖為夜間，然有路燈照明，
    且天氣為晴，路面乾燥無缺陷、無障礙物，是並無不能注意
    之情事，被告駕駛自用小客車時，疏未注意車前動態以致肇
    事，是就本件車禍之發生，被告之駕駛行為有過失甚明，告
    訴人因之受有右肩、左大腿挫傷、右前臂及右膝擦傷等傷害
    ，被告之過失行為，與告訴人受傷之結果間，具有相當因果
    關係。又被告於肇事時，親眼目睹告訴人所騎乘之機車，在
    與其撞擊後人車倒地，其應對告訴人當場受有傷害之情況已
    有認識，其竟未採取救護或其他必要措施，並向警察機關報
    告及在場等待，即逕行駕車逃離現場。嗣經警在肇事現場拾
    取車體因撞擊所掉落碎片，循線比對查悉上情，其肇事逃逸
    乙情甚為明確。綜上足認被告坦承過失傷害及肇事逃逸之自
    白，核與事實相符，堪予採信，本件事證明確，是被告上開
    犯行均堪予認定。
三、論罪科刑之理由：
(一)、核被告所為，係犯刑法第284 條第1 項前段過失傷害罪及第
    185 條之4 肇事逃逸罪。
(二)、被告所為上開2 罪間，犯意各別，行為互殊，應分論併罰。
(三)、爰審酌被告於肇事後，對告訴人受有傷害之情況已有認識，
    竟未協助就醫即先行離去，告訴人年齡高達84歲，未儘速送
    醫治療，恐致生命、身體安全有危險之虞，且迄今仍遲未能
    與告訴人達成民事和解，告訴人對被告多有埋怨，實屬可議
    ，惟念及被告並無固定工作，家庭經濟狀況勉持，為國中肄
    業之智識程度等一切情狀，分別量處如主文所示之刑，並定
    應執行之刑暨均諭知易科罰金之折算標準。
四、應適用之法律：
(一)、刑事訴訟法第273 條之1 第1 項、第299 條第1項前段。
(二)、刑法第284 條第1 項前段、第185 條之4 、第41條第1 項前
    段、第8 項、第51條第5 款。
(三)、刑法施行法第1 條之1 第1 項、第2 項前段。
本案經檢察官林俊良到庭執行職務。
中    華    民    國   100    年    11    月    28    日
                  刑事第一庭  法  官  楊陵萍
以上正本證明與原本無異。
如不服本判決應於收受判決後10日內向本院提出上訴書狀，並應
敘述具體理由；其未敘述上訴理由者，應於上訴期間屆滿後20日
內向本院補提理由書（均須按他造當事人之人數附繕本）。「切
勿逕送上級法院」。
                              書記官  廖千慧
中    華    民    國   100    年    11    月    28    日
附錄本案論罪科刑法條全文：
中華民國刑法第284 條：（過失傷害罪）
因過失傷害人者，處6 月以下有期徒刑、拘役或5 百元以下罰金
，致重傷者，處1 年以下有期徒刑、拘役或5 百元以下罰金。
從事業務之人，因業務上之過失傷害人者，處1 年以下有期徒刑
、拘役或1 千元以下罰金，致重傷者，處3 年以下有期徒刑、拘
役或2 千元以下罰金。
中華民國刑法第185 條之4 ：（肇事遺棄罪）
駕駛動力交通工具肇事，致人死傷而逃逸者，處6 月以上5 年以
下有期徒刑。